# 企业合并相关的递延所得税问题

提问人：zhangqi2007 时间：2019-07-19 15:39:27
陈老师好：
我在学习注册会计的过程中，对于 2019 年 CPA会计第 20 章所得税 393页，与企业合并相关的递延所得税的【例 20-20】有疑问，特向陈老师请教。
【例 20-20】甲公司于 20×8年 1 月 1 日购买乙公司 80%股权，形成非同一控制下企业合并。因会计准则规定与适用税法规定的处理方法不同，在购买日产生可抵扣暂时性差异 300 万元。假定购买日及未来期间企业适用的所得税税率为 25%。
购买日，因预计未来期间无法取得足够的应纳税所得额，未确认与可抵扣暂时性差异相关的递延所得税资产 75 万元。购买日确认的商誉为 50 万元。【答案】在购买日后 6 个月，甲公司预计能够产生足够的应纳税所得额用以抵扣企业合并时产生的可抵扣暂时性差异 300 万元，且该事实于购买日已经存在，则甲公司应作如下会计处理：借：递延所得税资产
75 　贷：商誉
50 　　　所得税费用
25
若购买日确认的商誉为 100 万元，其他条件不变，甲公司在购买日后 6 个月确认递延所得税资产 75 万元，冲减商誉的金额是直接冲减 75 万元，还是冲减商誉 75×80%=60万元，因为影响甲公司商誉的金额 = 成本-被购买方可辨认净资产公允价值的份额的差，可辨认净资产(延所得税资产)确认75 万元, 影响商誉的金额为 75×80%=60 万元？请陈老师解答，谢谢。

回答人：chenyiwei
首先，必须获取确凿的证据，以证明导致确认递延所得税资产的事项在购买日已存在，依据购买日后 12 个月内新获取的进一步信息予以证实。
在此情况下，应冲减商誉的金额 =75×80%=60 万元，另 15 万元增加购买日的少数股东权益。